# 无形资产资本化请教

提问人：vian_3df 时间：2021-06-03 13:44:42
陈版主，您好！
我司现在上线一套管理销售的 XX营销系统软件。 一、签订了二份合同，
1 、一份合同是XX软件 100 万元；
2 、另一份合同是两年服务费，按需求量每人每天 1500 元收费。两份合同均是自 2021 年 1 月 1 号开始执行。
这个服务人员及服务是专门为这个XX软件而服务的。
二、项目实施：在 2021 年 1 月开始调研需求、实施软件， 3 月 1 号软件试上线， 4 月逐步调试达到调研需求， 6 月 1 号验收软件，并由软件提供公司交付源代码，至 6 月 1 号我司支付全额 100 万元，取得软件发票 100 万元。在 1 月 1 号至 5 月 31 号为该XX软件上线，共发生了服务费按人天收费合计 50万元（为另一份收费合同），取得服务费发票 50 万元。
三：问题
请问我司是按 100 万元转入无形资产？
还是按 100 万再加验收前的服务费 50 万，合计 150 万转入无形资产呢？
（这个有争议的地方：两份独立的合同，一份是购软件，一份是服务。
我的判断是应按 150 万元转入无形资产，因为按准则，无形资产外购成本包含买价、相关税费、直接归属于该项目使其达到预定用途而发生的费用。1.1–5.31号的服务费，完全是为了将这个系统运作起来而发生的费用，是为开发这无形资产而发生的。仅仅一个软件购置而来，并不是立即就能使用的，必需要经过开发过程。）

回答人：chenyiwei
基本赞同你的理解。单独购买软件和单独购买服务都不能实现本企业订立该合同的目的，只有整合在一起才具有商业实质。因此，在软件上线运行前发生的服务费用属于外购无形资产的必要支出。